# BOT项目无形资产模式是否适用解释第 15 号？

提问人：Kevin8799 时间：2023-01-27 17:49:08
请教陈版，BOT无形资产模式垃圾焚烧发电项目， 2021 年 11 月 1 日开始试运行， 2022 年 1 月 31 日达到预定可使用状态。
目前有 3 个疑问：
1.BOT项目无形资产模式工程试运行期间是否适用解释第 15 号“关于企业将固定资产达到预定可使用状态前或者研发过程中产出的产品或副产品对外销售的会计处理”？
2.编制 2022 年报时， 2021 年11-12月以及 2022 年 1 月试运行期间垃圾处理费、上网发电费是否均应该确认营业收入结转成本？
3.假如 2021 年11-12月试运行期间收入已冲减无形资产，本次确认收入后，无形资产原值增加，是否应该从 2022 年 2 月起，调整对应的摊销金额？

回答人：chenyiwei
BOT无形资产模式不适用解释 15 号第一条关于试运行销售的规定。
准则解释 15 号所规范的研发过程，应为企业自行开展的研发活动相关研发费用(即自行研发的无形资产)的计量；而PPP业务中取得的无形资产，是企业提供建造服务取得的非现金对价，与企业自身开展研发活动形成无形资产存在本质区别，不应适用解释 15 号的规定。
据此，本案例在编制 2022 年年报时， 2021 年11-12月以及 2022 年 1 月试运行期间垃圾处理费、上网发电费仍按净额冲减无形资产的成本，而不确认营业收入和营业成本。

提问人：Kevin8799 时间：2023-01-31 10:50:49
陈版，不从研发角度考虑，是否属于“固定资产达到预定可使用状态前产出的产品或副产品”？进而试运行收入不冲减无形资产而确认营业收入及成本。目前看市场上有些环保类上市公司，追溯调整了试运行收入并确认了收入成本，调增了固定资产，是否合理？

回答人：chenyiwei
如果确认固定资产的，当然可以；但PPP项目资产不是固定资产，所以不适用解释 15 号第一条。